臺灣臺北地方法院民事裁定　　　　　　100年度事聲字第140號
異　議　人　陳富美
相　對　人　陳藏固
異議人因與相對人間返還提存物事件，對於中華民國100 年4 月
11日本院民事執行處司法事務官所為100 年度司聲字第375 號裁
定提出異議，本院裁定如下：
    主  文
異議駁回。
    事  實
一、按司法事務官處理事件所為之處分，與法院所為者有同一之
    效力。當事人對於司法事務官處理事件所為之終局處分，得
    於處分送達後10日之不變期間內，以書狀向司法事務官提出
    異議。司法事務官認前項異議有理由時，應另為適當之處分
    ；認異議為無理由者，應送請法院裁定之。法院認第1 項之
    異議為有理由時，應為適當之裁定；認異議為無理由者，應
    以裁定駁回之。民事訴訟法第240 條之3 、第240 條之4第1
    、2 、3 項分別定有明文。次按訴訟終結後，供擔保人證明
    已定20日以上之期間，催告受擔保利益人行使權利而不行使
    者，法院應依供擔保人之聲請，以裁定命返還其提存物，民
    事訴訟法第104 條第1 項第3 款前段定有明文。又法院依強
    制執行法第18條第2 項定擔保金額而准許停止強制執行之裁
    定者，該項擔保係備供債權人因停止執行所受損害之賠償，
    故受擔保利益人經供擔保人依民事訴訟法第104 條第1 項第
    3 款催告而行使權利，此權利內容亦須與擔保目的相關。
二、本件異議意旨略以：相對人陳藏固於民國100 年1 月27日以
    台北信維郵局第0547號存證信函催告異議人於文到後21日內
    主張行使權利。而異議人於100 年2 月16日法定21日內以新
    店五峰郵局第000035號存證信函函復相關訴訟已依法於99年
    12月2 日提起訴訟，相關擔保相對人無權領取，故相對人聲
    請返還本件提存物於法未合，爰依法聲明異議等語。
三、經查：
  (一)本件異議人前持本院89年度票字第36666 號民事裁定為執行
    名義，聲請就相對人陳藏固之財產為強制執行（本院91年度
    執字第37098 號），經相對人提起債務人異議之訴，業經本
    院92年度訴字第4188號、臺灣高等法院93年度上字第145 號
    、最高法院95年度台上字第1489號、臺灣高等法院95年度上
    更(一)字第141 號、最高法院96年度台上字第1296號民事判決
    撤銷異議人所聲請之本院91年度執字第37098 號給付票款強
    制執行程序。異議人嗣再持上開相同執行名義，聲請對相對
    人財產為強制執行（本院96年度執字第50544 號），相對人
    再對之提起債務人異議之訴（本院96年度訴字第7358號），
    並為使系爭執行事件於該債務人異議之訴判決確定前停止執
    行，復依本院96年度聲字第4341號民事裁定為異議人提供新
    臺幣（下同）425,000 元為擔保，而以本院96年度存字第61
    80號提存事件提存在案。嗣本院96年度訴字第7358號民事判
    決以「被告對原告之債權，已經法院判決確認因被告免除而
    消滅，原執行名義之執行力亦當然消滅，被告不得再執上開
    已無執行力之執行名義，聲請對原告財產為強制執行，故原
    告提起債務人異議之訴，核與強制執行法第14條第1 項規定
    要件不合」為由駁回相對人之訴，於97年5 月26日確定在案
    。復本院96年度執字第50544 號民事裁定再以「債權人以系
    爭本票再為本件強制執行之聲請，已因債權人所憑前述執行
    名義已無實質確定力及執行力，而不能准許，復未補正對債
    務人之其他執行名義，又未能證明妨礙其請求之事由已不存
    在」認異議人所為強制執行聲請不合法而駁回。異議人嗣對
    前揭駁回強制執行聲請之民事裁定提出異議，再經本院99年
    度事聲字第10131 號駁回確定等情，均經本院調閱100 年度
    司聲字第375 號聲請事件、96年度執字第50544 號執行卷宗
    審核無訛。
  (二)相對人於上開訴訟終結後，依法於100 年1 月27日以台北信
    維郵局第0547號存證信函定21日期間催告異議人行使權利，
    異議人於同日收受該存證信函後，於同年2 月16日以新店五
    峰郵局第000035號存證信函通知相對人其於99年12月2 日已
    提起訴訟行使權利等語，此有郵局存證信函、收件回執為憑
    。惟查，異議人上開存證信函內容指述系爭擔保金為170 萬
    元乙節，已難認係就相對人定期催告行使權利同一之系爭執
    行事件回覆，且其指稱已於99年12月2 日提起訴訟行使權利
    ，然觀其內容，乃係就其與相對人及第三人高正吉間之保證
    債務關係而起訴，復未就其因停止執行受有如何損害而為主
    張，揆諸前揭說明，要難謂異議人已於相當期間內行使權利
    。從而，相對人依民事訴訟法第106 條準用同法第104 條第
    1 項第3 款規定，聲請法院裁定返還提存物，洵屬有據，應
    予准許。是以原裁定准予返還相對人於本院96年度存字第61
    80號提存事件所提存之擔保金425,000 元，於法並無違誤。
    異議意旨指摘原裁定不當，而聲明異議，為無理由，應予駁
    回。
四、據上論結，本件聲明異議為無理由，依民事訴訟法第240 條
    之4 第3 項，裁定如主文。
中    華    民    國  100     年    5     月    20    日
                  民事第三庭法  官  林惠霞
以上正本係照原本作成
如對本裁定抗告須於裁定送達後10日內向本院提出抗告狀，並繳
納抗告費新臺幣1,000 元
中    華    民    國   100    年    5     月    20    日
                            書記官  陳怡如